# 房地产审计问题

提问人：月和熊的故事 时间：2011-02-20 19:13:33
毕业就没做会计了，被人问起来也一头雾水，所以到网上 请教各位
房地产开发企业将开发的一部分房，放在了在建工程，金额较大，这部分正在开发并没有取得预售许可证。
该怎么写意见合适？保留意见？
谢谢各位:D

回答人：chenyiwei
建议向公司了解这部分房屋的规划、预计用途等，以确定将其作为在建工程列报是否合理，以及是否在附注中对其状态和如此分类的原因作了充分披露。